# 股权收购中购买方如何确定。

提问人：xiongmao12 时间：2012-07-01 12:33:54
回复 distancecut 的帖子
我把您所说的问题具体赋予数值，我认为更好理解。A持有B100%股权，公允价值 400 万。持有C公司65%股权，账面价值 650 万。C公司注册资本 1000 万。现在A以对B投资 400 万对C增资，增资后A对C的长投金额为 1050 万，C注册资本 1400 万，A持有C股权75%。B变成C的全资子公司。
这样来看，站在A公司的角度，属于购买少数股权的交易，就是A拿B的股权换取了C公司股东的少数股权(由于不形成企业合并，谈不上购买方被购买方)。 站在B的角度，B只是股东换了，由原先A变成后来的C，因此B公司不做业处理。 站在C公司的角度看，是出资者增资行为，当然该增资导致了股东所持有股权比例的变化。但是也谈不上购买方被购买方。

回答人：chenyiwei
C公司在其合并报表中，对于取得B的 100 ％股权还是要作为同一控制下合并处理的。